```{r}
paste("Hello", "World!")
```

iris의 1, 51, 101번의 Species만 한꺼번에 출력하기

'setosa : versicolor : virginica'

```{r}
paste(iris$Species[1],":", iris$Species[51],":", iris$Species[101])
```

```{r}
print("aaa")
cat("aaa \t bbbb \n cccc")
```

```{r}
paste("010", "1111", "2222", sep = "-")#separator

```

문자열 추출하기

```{r}
str01 <- "abcdefghijklmn"
substring(str01, 2, 5) #벡터, 첫번째, 마지막
str02 <- "가나다라마바사"
substring(str02, 2, 5)
```

데이터의 유무 확인하기

```{r}
x <- runif(5, 1, 20)
x
```

```{r}
# x가 4와 7 사이에 있는지 확인
(x >=4) & (x <= 7)
# 갯수 확인하기
length(x)

```

```{r}
any(x >= 10)
all(x >= 10)
```

# 행렬 (Matrix)

-   행렬 : 2차원의 자료를 저장하는 자료형

-   행렬은 데이터의 형태가 모두 일치되어야 구성된다.

    ```{r}
    vec1 <- c(1,2,3)
    vec2 <- c(4,5,6)
    vec3 <- c(7,8,9)
    ```

    ```{r}
    # rbind :  row bind
    mat1 <- rbind(vec1, vec2, vec3); mat1
    # cbind : column bind
    mat2 <- cbind(vec1, vec2, vec3); mat2
    ```

```{r}
# iris의 1~5번 데이터만 추출하기
irisHead <- head(iris, 5); irisHead
# 추출한 데이터의 row에 1,1,1,1,setosa 추가하기
irisHead <- rbind(irisHead, c(1,1,1,1,"setosa"))
irisHead

# 추출한 데이터에 abc라는 컬럼과 2,2,2,2,2,2의 데이터 추가하기 (abc=)
abc <- c(2,2,2,2,2,2)
irisHead <- cbind(irisHead, abc); irisHead
irisHead <- cbind(irisHead, abc=rep(2,6)); irisHead
```

```{r}
irisHead <- iris[1:5,]
irisHead
# Length = Sepal.Length + Petal.Length로 계산하여 Length컬럼 추가하기
irisHead <- cbind(irisHead, Length=(irisHead$Sepal.Length+irisHead$Petal.Length))
irisHead

irisHead$Length = irisHead$Sepal.Length+irisHead$Petal.Length
irisHead
# == Data Frame
```

```{r}
sl <- iris$Sepal.Length
sw <- iris$Sepal.Width
irisM <- cbind(sl, sw)
head(irisM)
# == Matrix
class(irisM)
irisD <- as.data.frame(irisM)
class(irisD)
head(irisD)
```

```{r}
mat1
# matrix 컬럼에 이름 넣기 colnames
colnames(mat1) <- c("A", "B", "C")
class(mat1)
mat1D <- as.data.frame(mat1)
mat1D
```

```{r}
mat2
# matrix 컬럼에 이름 넣기 rownames
rownames(mat2) <- 1:3
mat2
mat2D <- as.data.frame(mat2)
mat2D
```

DataSet 합치기

```{r}
# mat1D + mat2D
colnames(mat2D) <- colnames(mat1D)
rbind(mat1D, mat2D)
```

```{r}
colnames(mat1D)
rownames(mat1D)
```

DataFrame

:   다양한 자료형으로 구성된 2차원 형태의 데이터 구조

\# Vector로 데이터프레임 만들기

no \<- 1:4

name \<- c("Apple", "Banana", "Peach", "Berry")

price \<- c(500, 400, 300, 200)

qty \<- c(5, 2, 4, 7)

```{r}
# Vector로 데이터프레임 만들기
no <- 1:4
name <- c("Apple", "Banana", "Peach", "Berry")
price <- c(500, 400, 300, 200)
qty <- c(5, 2, 4, 7)
```

```{r}
fruit <- data.frame(번호=no, 상품명=name, 금액=price, 재고량=qty)
fruit
```

```{r}
str(fruit)
```

```{r}
# fruit에서 상품명과 재고량만 보기
fruit[,c(2,4)]

# fruit에서 번호를 제외한 모든 내용 보기
fruit[,-1]

# fruit에서 2, 4번 행을 제외한 상품명, 금액, 재고량만 출력하기
fruit[-(c(2,4)), -1]

fruit <- data.frame(fruit, 재고금액=(fruit$금액*fruit$재고량))
fruit$재고금액 = fruit$금액*fruit$재고량
fruit

# ******** row 늘릴때는 rbind써야함 ********

```

fruit에 원산지 컬럼 생성하여 붙이기 (한국, 태국, 한국, 중국)

```{r}
fruit$원산지 = c("한국", "태국", "한국", "중국")
fruit
```

외부 File 불러오기

```{r}
txtEmp <- read.table("./Data/emp.txt", header=T, sep=",")
# seperator 기본값 (blank) => comma등일 경우 sep 지정해줘야함
# tab일 경우 sep=\t
txtEmp
```

```{r}
str(txtEmp)
```

```{r}
csvEmp <- read.csv("./Data/emp2.csv", header=F)
colnames(csvEmp) <- c("사번", "이름", "급여")
csvEmp
length(csvEmp)
str(csvEmp)
ncol(csvEmp)
nrow(csvEmp)
```

```{r}
df <- data.frame(x=1:5, y=seq(2, 10, 2), z=c("a", "b", "c", "d", "e"))
df
sum(df$x)
sum(df$y)
```

# 함수를 부르는 함수

```{r}
apply(df[,1:2], 2, sum) # 2=열방향
apply(df[,1:2], 2, mean)
apply(df[,1:2], 2, sd)
```

```{r}
apply(df[,1:2], 1, sum) # 1=행방향
apply(df[,1:2], 1, mean)
apply(df[,1:2], 1, sd)
```

```{r}
df
df$Hap <- c(apply(df[,1:2], 1, sum))
df
```

부분집합

```{r}
subset(df, x>=3 & y>=8) # sql의 select
nrow(subset(df, x>=3 & y>=8))
```

apply를 사용하여 x\>=3이고 y\>=8 데이터의 x와 y의 합계를 각각 구하시오

```{r}
apply(subset(df[,1:2], x>=3 & y>=8), 2, sum)
```

두개 이상의 데이터프레임 병합하기 (sql join)

case1 : Key값이 되는 컬럼이 동일하고 data의 갯수도 동일한 경우

```{r}
height <- data.frame(id=1:3, height=c(160,170,180))
weight <- data.frame(id=c(2,1,3), weight=c(70,60,80))
height
weight

```

```{r}
merge(height, weight)
# 컬럼명 id가 동일하고 컬럼갯수도 동일해야됨
```

case2 : Key값이 되는 컬럼이 동일하지 않고 각각의 data갯수도 다를 경우

```{r}
height <- data.frame(id=1:3, height=c(160, 170, 180))
weight <- data.frame(ad=c(2,1), weight=c(70,60))
height
weight
```

```{r}
merge(height, weight)
```

```{r}
# inner join
merge(x=height, y=weight, by.x = "id", by.y = "ad")
```

```{r}
# left outer join
merge(x=height, y=weight, by.x = "id", by.y = "ad", all.x = T)
```

# List (=java의 Map)

```{r}
member <- list(name="홍길동", address="서울", tel="010-1111-1111", pay=300)
member
t(member)

```

```{r}
member$name
```

# \*\*\*문자열 처리

수집한 데이터의 필요한 문자열을 자르고, 교체하고, 추출하는 작업

stringr package 사용

-   str_length() : 문자열 길이를 알려주는 함수

-   str_c() : 문자열 연결

-   str_sub() : 범위에 해당하는 문자열 생성

-   str_split() : 구분자를 기준으로 문자열을 분리하여 부분 생성

-   str_replace() : 기존 문자열을 특정 문자열로 변환

-   str_extract(), str_extract_all() : 문자열에서 특정 문자열 패턴의 첫번째 (전부) 문자열 추출

-   str_locate(), str_locate_all() : 문자열에서 특정 문자열 패턴의 첫번째 (전부) 문자열 위치 추출

```{r}
library(stringr)
```

```{r}
string <- "hongkildong105yoube1002kwanwoo25장비2005"
string
```

string에서 a\~z까지의 영문자가 연속으로 3개 발견된 문자열 추출

```{r}
str_extract_all(string, "[a-z]{3}")
str_extract_all(string, "[장]{1}")
```

```{r}
# string에서 a~z까지의 영문자가 연속으로 3~5개 발견된 문자열 추출
str_extract_all(string, "[a-z]{3,5}")
```

```{r}
# 영문자만 추출하기
aaa <- str_extract_all(string, "[a-z]{3,}") # 최소 3글자 이상 해당되는 영문자 전부
class(aaa) # <== list
bbb <- unlist(aaa)
bbb
bbb[3]
```

숫자만 추출하기

```{r}
string
ccc <- unlist(str_extract_all(string, "[0-9]{1,}"))
ccc
ccc[1:length(ccc)]
```

한글만 추출하기

```{r}
ddd <- unlist(str_extract_all(string, "[가-힣]{1,}"))
ddd
```

영문자를 제외한 문자 출력하기 (\^ : 제외)

```{r}
str_extract_all(string, "[^a-z]{1,}")
```

문자열 길이 구하기

```{r}
str_length(string)
```

문자열 위치 구하기

```{r}
str_locate(string, "장비")
range(str_locate(string, "장비"))
```

```{r}
str_sub(string, 1, 32)
str_sub(string, 1, str_locate(string, "장비")[1]-1)
```

대문자 소문자 변경하기

```{r}
str_to_upper(string)
str_to_lower(string)
```

문자열 교체하기

```{r}
string <- str_replace(string, "hongkildong105", "홍길동35,")
string <- str_replace(string, "yoube1002", "유비45,")
string <- str_replace(string, "kwanwoo25", "관우25,")
string <- str_replace(string, "2005", "20")
string
```

```{r}
unlist(str_split(string, ","))
```

천단위 숫자가 들어간 문자열을 숫자로 변경하기

```{r}
price <- "123,456,789"
price

# 1.
as.numeric(str_replace_all(price,",",""))
# 2.
as.numeric(str_remove_all(price, ","))

```

NA를 변경하기 (replace to median : 정규분포를 가정)

```{r}
temp <- c(1,2,NA,4)
temp
sum(is.na(temp))
str_replace_na(temp, median(temp, na.rm = T))
```
