# 파일입출력

```{r}
no <- 1:4
name <- c("Apple", "Banana", "Peach", "Berry")
price <- c(500, 200, 200, 50)
qty <- c(5,4,3,2)

```

```{r}
fruit <- data.frame(번호=no, 제품=name, 금액=price, 수량=qty)
fruit
```

csv로 저장하기

```{r}
# 저장할때 자동 인덱스 생성 방지 (row.names=F)
# *********************************************************************
write.csv(fruit, "./Data/fruit.csv", row.names = F)
```

```{r}
read.csv("./Data/fruit.csv")
```

# 세계 GDP순위 데이터 정제 및 차트 만들기

```{r}
GDP_ranking <- read.csv("./Data/GDP.csv");GDP_ranking
GDP_ranking2 <- GDP_ranking[-c(1:4), c(1,2,4,5)]
GDP_ranking2
head(GDP_ranking2)
```

상위 15개국만 선별한다.

```{r}
GDP_ranking15 <- head(GDP_ranking2, 15)
GDP_ranking15
```

컬럼 이름 정의

```{r}
colnames(GDP_ranking2) <- c("Code", "Ranking", "Nation", "GDP")
GDP_ranking2
colnames(GDP_ranking15) <- c("Code", "Ranking", "Nation", "GDP")
GDP_ranking15
```

rownames 새로 구성하기

```{r}
# c() : 초기값 설정 (1번부터)
rownames(GDP_ranking15) <- c()
tail(GDP_ranking15)
GDP_ranking15
```

구조 확인하기

```{r}
str(GDP_ranking15) # =모든 컬럼 character
# ranking, gdp 숫자로 변경
library(stringr)
GDP_ranking15$GDP <- as.numeric(unlist(str_replace_all(GDP_ranking15$GDP, "," , "")))
GDP_ranking15$Ranking <- as.numeric(unlist(str_replace_all(GDP_ranking15$Ranking, "," , "")))
GDP_ranking15
```

## 막대 그래프 그리기

```{r}
# mac : par(family="AppleGothic") (한글처리)
barplot(GDP_ranking15$GDP, # GDP상위 15개국 Data
        col = rainbow(nrow(GDP_ranking15)), 
        main = "2018년 GDP 세계 15위 국가",
        xlab = "국가(nation)",
        ylab = "단위(달러)",
        names = GDP_ranking15$Code,
        cex.names = 0.5
        )
```

미국과 중국 한국만 빨간색으로 표시하고 나머지 국가는 파란색으로 표시하기

```{r}
barplot(GDP_ranking15$GDP, # GDP상위 15개국 Data
        col= c("red","red", rep("blue",9),"red", rep("blue",3)),
        main = "2018년 GDP 세계 15위 국가",
        xlab = "국가(nation)",
        ylab = "단위(달러)",
        names = GDP_ranking15$Code,
        cex.names = 0.5
        )
```

달러 단위를 천단위로 표시하기

```{r}
barplot(GDP_ranking15$GDP/1000, # GDP상위 15개국 Data
        col= c("red","red", rep("blue",9),"red", rep("blue",3)),
        main = "2018년 GDP 세계 15위 국가",
        xlab = "국가(nation)",
        ylab = "단위(천달러)",
        names = GDP_ranking15$Code,
        cex.names = 0.5
        )
```

천단위 달러가 3000이상인 국가만 빨간색으로 표시하고 나머지는 파란색으로 표시하기기

```{r}
barplot(GDP_ranking15$GDP/1000, # GDP상위 15개국 Data
        col= ifelse(GDP_ranking15$GDP/1000>3000,"red","blue"),
        main = "2018년 GDP 세계 15위 국가",
        xlab = "국가(nation)",
        ylab = "단위(천달러)",
        names = GDP_ranking15$Code,
        cex.names = 0.5
        )
```

# 데이터 처리

```{r}
install.packages("dplyr")
library(dplyr)
```

Sepal.Length 기준으로 오름차순 정렬하기

```{r}
head(arrange(iris, Sepal.Length))
```

Sepal.Length 기준으로 오름차순 정렬후 1열과 2열만 보기

```{r}
head(arrange(iris[,1:2],Sepal.Length))
```

```{r}
# Sepal.Length의 중복값에 대해 Petal.Length로 정렬
head(arrange(iris,Sepal.Length, Petal.Length))
```

내림차순으로 정렬

```{r}
head(arrange(iris,desc(Sepal.Length)))
```

데이터 샘플링

```{r}
irisSamp <- iris[sample(1:nrow(iris), nrow(iris)*0.7),]
head(irisSamp)
# 전체 비율로 추출하면 각 샘플링 대상 표본 갯수가 달라서 X
```

```{r}
table(irisSamp$Species)
```

```{r}
samp <- c(sample(1:50,35),sample(51:100,35),sample(101:150,35))
irisSamp <- iris[samp,]
table(irisSamp$Species)
```

ML : training data + test data

```{r}
# Train Data (전체의 약 70%)
iris.train <- iris[samp,]

# Test Data (Train Data 뺀 나머지)
iris.test <- iris[-samp,]
```

```{r}
summary(iris.train)
summary(iris.test)
# species 갯수 (표본 갯수가 동일한 것이 중요함)
```

```{r}

set.seed(1234) # 수업용

samp <- c(sample(1:50,35),sample(51:100,35),sample(101:150,35))
samp
```

```{r}
iris_setosa <- subset(iris, Species=='setosa')
nrow(iris_setosa)
```

```{r}
str(iris_setosa)

```

Factor 조정하기

```{r}
iris_setosa$Species <- factor(iris_setosa$Species)
str(iris_setosa)
```

iris에서 Species가 versicolor인것만 추출하여 iris_versicolor라는 데이터프레임을 만들고 조정하기

```{r}
iris_versicolor <- subset(iris, Species=="versicolor")
str(iris_versicolor)
iris_versicolor$Species <- factor(iris_versicolor$Species)
str(iris_versicolor)
rownames(iris_versicolor) <- c(1:nrow(iris_versicolor))
iris_versicolor
```

iris에서 Species가 setosa이고 Sepal.Length가 5보다 큰 자료만 추출하여 정제하기

```{r}
iris_setosa <- subset(iris, Species=="setosa")
iris_setosa_5 <- subset(iris_setosa,Sepal.Length>5)
rownames(iris_setosa_5) <- c(1:nrow(iris_setosa_5))
iris_setosa_5
```

```{r}
# 특정 컬럼 빼고 조회
subset(iris, select = -Species)
```

# 그룹 연산 함수

'품종별'로 'Sepal.width의 평균' 구하기

```{r}
help(aggregate)
aggregate(Sepal.Width ~ Species, iris, mean)
```

# 서울 교통사고 조사 데이터셋 (2011\~2019)

데이터셋을 불러와서 seoul이라는 변수에 넣기

```{r}
seoul <- read.csv("./Data/newSeoul2019.csv")
head(seoul)
tail(seoul)
summary(seoul)
str(seoul)
nrow(seoul)
seoul
sum(is.na(seoul))

# NA row, col 위치 찾기
for(i in seoul[1,1]:seoul[nrow(seoul),ncol(seoul)]){
  if(anyNA(seoul))print(row(seoul),col(seoul))
}
# column별 na 갯수 찾기
for(i in 1:ncol(seoul)){
  cat("컬럼명:", colnames(seoul[i]),"\t NA건수", sum(is.na(seoul[,i])),"\n")
}
```

컬럼별 Data (갯수/빈도수)확인

```{r}
table(seoul$년도)
```

```{r}
table(seoul$월)
```

```{r}
length(table(seoul$자치구명))
length(unique(seoul$자치구명)) # 중복체크
```

### 자치구별 발생건수의 평균

```{r}
regionAcc.mean<-arrange(aggregate(발생건수~자치구명, seoul, mean), desc(발생건수))
regionAcc.mean
barplot(regionAcc.mean$발생건수,
        names = regionAcc.mean$자치구명,
        xlab = "자치구명",
        ylab = "발생건수",
        cex.names = 0.5
        )
```

자치구별 표준편차

```{r}
regionAcc.sd <- arrange(aggregate(발생건수~자치구명, seoul, sd),desc(발생건수))

regionAcc.sd
```

변동계수 = 표준편차 / 평균

```{r}
regionAcc.cv <- regionAcc.sd$발생건수/regionAcc.mean$발생건수
regionAcc <- data.frame(자치구명 = regionAcc.mean$자치구명, 변동계수 = regionAcc.cv)
regionAcc <- arrange(regionAcc, 변동계수)
regionAcc
barplot(regionAcc$변동계수,
        xlab = "자치구명",
        ylab = "변동계수",
        names = regionAcc$자치구명,
        cex.names = 0.5
        )

```

### 서울시 교통사고 부상자수에 대한 변동계수 구하기

```{r}
regionInjure.mean <- aggregate(부상자수~자치구명, seoul, mean)
regionInjure.sd <- aggregate(부상자수~자치구명, seoul, sd)
regionInjure.cv <- regionInjure.sd$부상자수/regionInjure.mean$부상자수

regionInjure <- data.frame(자치구명=regionInjure.mean$자치구명,변동계수=regionInjure.cv)
arrange(regionInjure, 변동계수)
```

### 서울시 교통사고 사망자수에 대한 변동계수 구하기

```{r}
regionDeath.mean <- aggregate(사망자수~자치구명, seoul, mean)
regionDeath.sd <- aggregate(사망자수~자치구명, seoul, sd)
regionDeath.cv <- regionDeath.sd$사망자수/regionDeath.mean$사망자수

regionDeath <- data.frame(자치구명=regionDeath.mean$자치구명,변동계수=regionDeath.cv)
arrange(regionDeath, 변동계수)
```

### 상관계수

```{r}
cor(seoul$발생건수, seoul$부상자수) # 0.9808932
```

-   0\~0.3 : 상관없음

-   0.3\~0.5 : 약한 관계

-   0.5\~0.7 : 관계 있음

-   0.7\~ : 강한 관계

```{r}
cor(seoul$발생건수, seoul$사망자수) # 0.2387148
```

```{r}
cor(seoul$부상자수, seoul$사망자수) # 0.2373019
```

```{r}
plot(seoul$발생건수, seoul$부상자수)
```

```{r}
plot(seoul$발생건수, seoul$사망자수)
```
