# 데이터 시각화

### 산점도 (산포도)

```{r}
y <- c(1,1,2,2,3,3,4,4,5,5)
plot(y)
```

```{r}
x <- 1:10
y <- 1:10
plot(x,y,
     xlim = c(0,11), # x, y축 범위 limitation (11,0) => 음의상관관계로 보여주기도 가능
     ylim = c(0,11),
     )
```

```{r}
# plot(종속~독립)
plot(y~x)
```

```{r}
seoul <- read.csv("./Data/newSeoul2019.csv")
head(seoul)
tail(seoul)
str(seoul)

```

서울시 교통사고 데이터로 발생건수와 부상자수의 산포도 구하기

단, 발생건수가 150이하이면 빨간색으로, 초과이면 파란색으로 구분

```{r}
accident <- seoul$발생건수
injured <- seoul$부상자수
accident
injured
plot(accident, injured,
     col = c(ifelse(accident<=150,"red","blue")),
     main = "서울시 교통사고 발생건수와 부상자수 산포도",
     xlab = "부상자수",
     ylab = "발생건수"
     )

```

```{r}
y <- c(1,3,2,4,8,5,7,6,9)
plot(y,
     main = "Simple Time Series",
     xlim = c(min(y)-1, max(y)+1),
     ylim = c(min(y)-1, max(y)+1),
     
     )
```

## 꺾은선 그래프

```{r}
y <- c(1,3,2,4,8,5,7,6,9)
plot(y,
     main = "Simple Time Series",
     xlim = c(min(y)-1, max(y)+1),
     ylim = c(min(y)-1, max(y)+1),
     type = "l" # 추세 (주가 등 나타낼 때)
     )
```

```{r}
y <- c(1,3,2,4,8,5,7,6,9)
plot(y,
     main = "Simple Time Series",
     xlim = c(min(y)-1, max(y)+1),
     ylim = c(min(y)-1, max(y)+1),
     type = "b" # both
     )
```

### 점이 빠진 꺾은선 그래프

```{r}
y <- c(1,3,2,4,8,5,7,6,9)
plot(y,
     main = "Simple Time Series",
     xlim = c(min(y)-1, max(y)+1),
     ylim = c(min(y)-1, max(y)+1),
     type = "c"
     )
```

### 점과 꺾은선 그래프를 중첩한 그래프

```{r}
y <- c(1,3,2,4,8,5,7,6,9)
plot(y,
     main = "Simple Time Series",
     xlim = c(min(y)-1, max(y)+1),
     ylim = c(min(y)-1, max(y)+1),
     type = "o" # overlap
     )
```

수직선 그래프

```{r}
y <- c(1:100)
plot(y,
     main = "Simple Time Series",
     xlim = c(min(y)-1, max(y)+1),
     ylim = c(min(y)-1, max(y)+1),
     type = "h"
     )
```

### 왼쪽 값을 기초로 한 계단모양 그래프

```{r}
y <- c(1,3,2,4,8,5,7,6,9)
plot(y,
     main = "Simple Time Series",
     xlim = c(min(y)-1, max(y)+1),
     ylim = c(min(y)-1, max(y)+1),
     type = "s"
     )
```

### 오른쪽 값을 기초로 한 계단모양 그래프

```{r}
y <- c(1,3,2,4,8,5,7,6,9)
plot(y,
     main = "Simple Time Series",
     xlim = c(min(y)-1, max(y)+1),
     ylim = c(min(y)-1, max(y)+1),
     type = "S"
     )
```

## Line Type (lty 0\~6)

```{r}
y <- c(1,3,2,4,8,5,7,6,9)
plot(y,
     main = "Simple Time Series",
     xlim = c(min(y)-1, max(y)+1),
     ylim = c(min(y)-1, max(y)+1),
     type = "l",
     lty = 2
     )
```

## Plotting Symbol

```{r}
y <- c(1,3,2,4,8,5,7,6,9)
plot(y,
     main = "Simple Time Series",
     xlim = c(min(y)-1, max(y)+1),
     ylim = c(min(y)-1, max(y)+1),
     pch = "@",
     col = "red"
     )
```

y의 값이 0.5보다 크면 컬러 red, pch=1, 아니면 blue, pch=18

```{r}
x <- runif(100)
y <- runif(100)
plot(x,y,
     col = c(ifelse(y>0.5,"red","blue")),
     pch = c(ifelse(y>0.5, 1, 18))
     )
```

# 선 그래프

```{r}
abc <- c(260, 300, 250, 280, 310)
def <- c(180, 200, 210, 190, 170)
ghi <- c(210, 250, 260, 210, 270)
```

```{r}
plot(abc,
     ylim = c(0,max(abc))
     )
```

```{r}
abc <- c(260, 300, 250, 280, 310)
def <- c(180, 200, 210, 190, 170)
ghi <- c(210, 250, 260, 210, 270)


plot(abc,
     type = "o",
     col = "red",
     ylim = c(0,400),
     #axes = F, # 틀 제거
     #ann = F # 라벨 제거
     )
# axis (array: 1 = x, 2 = y)
axis(1,
     at=1:5,
     lab = c("서울", "대전", "대구", "광주", "원주"),
     cex.axis = 0.5
     )

axis(2, 
     ylim = c(0,400)
     )

title(main = "과일 판매량", col.main = "red")
title(xlab = "지역", col.lab = "blue")
title(ylab = "판매량", col.lab = "green")

lines(def,
      type = "o",
      pch = 22,
      col = "green",
      lty = 2
      )

lines(ghi,
      type = "o",
      pch = 22,
      col = "blue",
      lty = 2
      )

legend(4.5,100,
       c("야구장", "축구장", "해변가"),
       col = c('red','green', 'blue'),
       pch = c(21,22,22),
       lty = c(1,2,2),
       cex = 0.7,
       )

```

### 막대 그래프

```{r}
x <- 1:6
barplot(x,
        main = "1~6",
        xlab = "Sales",
        ylab = "Amount",
        names = c("A","B","C","D","E","F"),
        col = c("red", rep("blue",5))
        )
```

\*막대그래프는 Data Frame 불가 (Matrix로 해야함)

```{r}
x <- matrix(1:6, 3, 2);x
rownames(x) <- c("A", "B", "C")
barplot(x) 
# 기본은 누적 bar
# 그래프가 y축을 넘어감 => 'ylim' 사용
# 누적막대 분리할 때 => 'beside = T' 사용
barplot(x,
        ylim=c(0,12),
        beside = T,
        names = c("Korea", "America"),
        main = "수출량",
        xlab = "국가",
        ylab = "빈도수",
        col = rep(c("red","green","blue"),2),
        # col = rep(c("red","green","blue","blue","red","green"),2) 이렇게도 가능
        legend.text = T
        # matrix bargraph에 legend 추가하려면 rownames를 지정해줘야함
        ) 

```

```{r}
# 밀도 (density), 테두리(border)
barplot(abc,
        main="Baseball Sales",
        xlab="Season",
        ylab="Sales",
        names=c("Jan","Feb","Mar","Apr","May"),
        col=c("red",rep("blue",length(abc)-1)),
        density=c(10,30,50,30,10),
        border=c("red",rep("blue",length(abc)-1))
)
```

### 학력별 점수 차이

```{r}
# read로 불러오는 파일 = 전부 Data Frame임
data <- read.csv("./Data/education.csv", header=F)
head(data)
tail(data)
summary(data)
str(data)
data
```

V1 : 남,여 (1,2)

V2 : 점수

V3 : 국, 영, 수 (1,2,3)

V4: 초, 중, 고, 대, 원 (1,2,3,4,5)

```{r}
sum(is.na(data))
table(data$V1)
table(data$V3)
table(data$V4)
```

```{r}
data$V1 <- factor(data$V1, levels=1:2, labels = c("남", "여"))
data$V3 <- factor(data$V3, levels=1:3, labels = c("국어", "영어", "수학"))
data$V4 <- factor(data$V4, levels=1:5, labels = c("초","중","고","대","원"))
str(data)
head(data)
```

```{r}
colnames(data) <- c("성별", "점수", "과목", "학력")
head(data)
data
```

```{r}
table(data$점수)
```

점수별 빈도수를 막대그래프로 표현

```{r}
scoreFreq <- table(data$점수)
barplot(scoreFreq,
        xlab="점수",
        ylab="빈도수",
        main="점수별 빈도수"
        )

```

성별 학력별 빈도수를 표현

```{r}
table(data$성별)
table(data$학력)
table(data$성별, data$학력)
genEdu <- table(data$학력, data$성별)
```

```{r}
barplot(genEdu,
        beside=T,
        main="성별 별 학력 비율"
        )
```

### 년도별 분기별 비교 막대 그래프

```{r}
chart_data <- c(305, 450, 320, 460, 330, 480, 380, 520)
names(chart_data) <- c("2017 1분기", "2018 1분기",
                       "2017 2분기", "2018 2분기",
                       "2017 3분기", "2018 3분기",
                       "2017 4분기", "2018 4분기"
                       )

```

```{r}
barplot(chart_data,
        main="2017년도 2018년도 분기별 매출 현황 비교",
        xlim=c(0,600),
        col = rainbow(length(chart_data)),
        cex.names = 0.3,
        ylab="년도별 분기현황",
        xlab="매출액 (단위 : 만원)",
        horiz = T,
        space=0.5
        )
```

```{r}
library(stringr)
barplot(chart_data,
        main="2017년도 2018년도 분기별 매출 현황 비교",
        xlim=c(0,600),
        col = rep(c("red","blue")),
        cex.names = 0.3,
        ylab="년도별 분기현황",
        xlab="매출액 (단위 : 만원)",
        horiz = T,
        space=0.5
        )
```

```{r}
barplot(chart_data,
        main="2017년도 2018년도 분기별 매출 현황 비교",
        xlim=c(0,600),
        col = rep(c("red","blue")),
        cex.names = 0.3,
        ylab="년도별 분기현황",
        xlab="매출액 (단위 : 만원)",
        horiz = T,
        space=rep(c(1.2,0.2))
        )
```

1940년 미국 버지니아주 하위계층 사망 비율

```{r}
VADeaths
head(VADeaths)
str(VADeaths)
summary(VADeaths)
VADeaths.df <- as.data.frame(VADeaths)
str(VADeaths.df)
```

```{r}
barplot(VADeaths,
        beside=T,
        col=rainbow(5),
        main="1940년 미국 버지니아주 하위계층 사망 비율",
        ylim=c(0,80),
        )
legend(7, 80,
       rownames(VADeaths),
       fill = rainbow(5),
       cex = 0.7
       )
```

# 파이차트

```{r}
T_sales <- c(210, 110, 400, 550, 600, 130)
week <- c("월", "화", "수", "목", "금", "토")
ratio <- T_sales / sum(T_sales) * 100
label <- paste(week, "\n", ratio, "%")
pie(T_sales,
    main = "영업 실적 파이 차트",
    col = rainbow(length(T_sales)),
    labels = label
    )
```

### 3D Pie Chart

```{r}
install.packages("plotrix")
library(plotrix)
```

```{r}
T_sales <- c(210, 110, 400, 550, 600, 130)
week <- c("월", "화", "수", "목", "금", "토")
ratio <- T_sales / sum(T_sales) * 100
label <- paste(week, "\n", ratio, "%")
pie3D(T_sales,
    main = "영업 실적 파이 차트",
    col = rainbow(length(T_sales)),
    labels = label,
    labelcex = 0.5,
    explode = 0.05
    )
```
