# 타이타닉 데이터를 활용한 승선자의 생사 여부 예측

### EDA(Exploral Data Analysis) : 탐색적 데이터 분석

```{r}
train_df<-read.csv("./Data/Titanic_train.csv")
head(train_df)
```

```{r}
tail(train_df)
```

```{r}
str(train_df)
```

## 컬럼 내용 확인

-   Survived: 생존 여부; 0=no, 1=yes

-   Pclass: 티켓 등급; 1=1등급, 2=2등급, 3=3등급

-   sibSp: 함께 탑승한 형제, 자매, 배우자의 수

-   Parch: 함께 탑승한 부모, 자식의 수

-   Fare: 운임

-   Cabin: 객실번호 (""는 3등실)

-   Embarked: 탑승항구; S=Southamton, C=Chersbourg, Q=QueensTown

```{r}
unique(train_df$Survived)
unique(train_df$Sex)
unique(train_df$Pclass)
sum(is.na(train_df$Age))
sum(is.na(train_df$Fare))
unique(train_df$Embarked)
```

NA확인

```{r}
colSums(is.na(train_df))
```

Age 컬럼의 분석 가능여부 확인

```{r}
177/891
```

train_df의 age가 NA인것을 빼고 데이터셋 만들기

```{r}
age_not_na<-subset(train_df,!is.na(train_df$Age))
age_not_na
```

Survived 정렬

```{r}
library(dplyr)
```

```{r}
train_df<-arrange(train_df, Survived)
```

Survived 기준으로 생존과 사망 Count 확인

```{r}
train_df
table(train_df$Survived)
train_df$Survived<-as.factor(train_df$Survived)
```

```{r}
library(plotrix)
label=paste(train_df$Survived,"\n",length(train_df$Survived)/nrow(train_df))

pie3D(table(train_df$Survived),
      labels=label,
      explode=0.08)
```

타이타닉 생존수와 사망수 막대그래프

```{r}
nrow(subset(train_df,Survived==0))
nrow(subset(train_df,Survived==1))
nrow(subset(train_df,Survived==0))/nrow(train_df)
nrow(subset(train_df,Survived==1))/nrow(train_df)
```

```{r}
line=0.7
barplot(table(train_df$Survived),
        ylim=c(0,800),
        beside = T,
        names = c("사망", "생존"),
        main = "타이타닉 생존수와 사망수",
        xlab = "생존여부",
        ylab = "인원수",
        col = c("red","blue"),
        )
for(i in 1:2){
  text(line,table(train_df$Survived)[i]+50,paste(table(train_df$Survived)[i],"명,\n",round(table(train_df$Survived)[i]/nrow(train_df),2),"%"),cex=0.8)
       line=line+1.2
}
```

### Feature Column 구성을 위해 Sex컬럼 분석

```{r}
unique(train_df$Sex)
```

```{r}
train_df$Sex<-as.factor(train_df$Sex)
```

여성의 탑승 인원과 남성의 탑승 인원 확인

```{r}
table(train_df$Sex)
head(train_df)

```

Target column (Survived)과 Feature column (Sex)은 차이가 있어야 한다.

ML을 위한 최소 Feature \>=3

Survived\<-[Sex]

남성의 생존과 사망인원 수

```{r}
# nrow(subset(train_df,(Survived=="1")&&(Sex=="female"))
maleSurvived<-nrow(subset(subset(train_df,Survived=="0"),Sex=="male"))
maleDeath<-nrow(subset(subset(train_df,Survived=="1"),Sex=="male"))
```

여성의 생존과 사망인원 수

```{r}
femaleSurvived<-nrow(subset(subset(train_df,Survived=="1"),Sex=="female"))
femaleDeath<-nrow(subset(subset(train_df,Survived=="0"),Sex=="female"))
```

```{r}
maleSurvived
maleDeath
femaleSurvived
femaleDeath
```

남성 생존,사망 & 여성 생존, 사망 비율에 차이가 있다=좋은feature

```{r}
m.s.r<-paste("생존\n",round(maleSurvived/nrow(subset(train_df,Sex=="male"))*100,2),"%")
m.d.r<-paste("사망\n",round(maleDeath/nrow(subset(train_df,Sex=="male"))*100,2),"%")
f.s.r<-paste("생존\n",round(femaleSurvived/nrow(subset(train_df,Sex=="female"))*100,2),"%")
f.d.r<-paste("사망\n",round(femaleDeath/nrow(subset(train_df,Sex=="female"))*100,2),"%")
```

```{r}
male_survive_ratio<-cbind(maleSurvived,maleDeath)
female_survive_ratio<-cbind(femaleSurvived,femaleDeath)
```

```{r}

pie3D(male_survive_ratio,
      main = "타이타닉호 남성 생존율",
      labels = c(m.s.r,m.d.r),
      labelcex = 0.5,
      radius = 1,
      explode = 0.08
      )
```

```{r}
pie3D(female_survive_ratio,
      main = "타이타닉호 여성 생존율",
      labels = c(f.s.r,f.d.r),
      labelcex = 0.5,
      radius = 1,
      explode = 0.08
      )
```

\-\-\-\-\-\--Survived\<-[Sex]\-\-\-\-\-\--

### 성별 승선 인원수

```{r}
barplot(table(train_df$Sex),
        ylim=c(0,600),
        col=c("red","blue"))
```

### 티켓 등급 분석

```{r}
table(train_df$Pclass)
```

1등 객실의 여성 생존율은 91/94, 96.81%

```{r}
firstfemale<-subset(train_df,(Pclass==1)&(Sex=="female"))
nrow(subset(train_df,(Pclass==1)&(Sex=="female")))

subset(train_df,Pclass==2)
subset(train_df,Pclass==3)
```

```{r}
nrow(subset(firstfemale,Survived==0))
nrow(subset(firstfemale,Survived==1))
```

```{r}
cat("1등 객실의 여성 생존율은", )
```

1, 2, 3등 객실의 여성 생존율을 for문을 이용해 해결

```{r}
nrow(subset(train_df,(Pclass==1)&(Sex=="female")&(Survived==1)))
nrow(subset(train_df,(Pclass==1)&(Sex=="female")))
subset(train_df,(Pclass==2)&(Sex=="female"))
subset(train_df,(Pclass==3)&(Sex=="female"))
```

```{r}
for(i in 1:3){
  cat(i,"등 객실의 여성 생존율은",nrow(subset(train_df,(Pclass==i)&(Sex=="female")&(Survived==1))),"/",nrow(subset(train_df,(Pclass==i)&(Sex=="female"))),",",round(nrow(subset(train_df,(Pclass==i)&(Sex=="female")&(Survived==1)))/nrow(subset(train_df,(Pclass==i)&(Sex=="female")))*100,2),"%\n")
}
```

### 1, 2, 3등 객실의 남성과 여성 생존율을 for문을 이용해 해결

```{r}
for(j in 2:1){
  sex<-unique(train_df$Sex)[j]
    if(sex=="male"){
      sexKo<-"남성"
    }else{
      sexKo<-"여성"
    }
  for(i in 1:3){
  cat(i,"등 객실의", sexKo, "생존율은",nrow(subset(train_df,(Pclass==i)&(Sex==sex)&(Survived==1))),"/",nrow(subset(train_df,(Pclass==i)&(Sex==sex))),",",round(nrow(subset(train_df,(Pclass==i)&(Sex==sex)&(Survived==1)))/nrow(subset(train_df,(Pclass==i)&(Sex==sex)))*100,2),"%\n")
  }
    cat("--------------------------------------------\n")
}
```

\-\-\-\-\-\--Survived\<-[Sex, Pclass]\-\-\-\-\-\--

```{r}
head(train_df)
```

Survived\<-[Sex, Pclass, Embarked]

Embarked와의 연관성 확인

```{r}
unique(train_df$Embarked)
```

```{r}
train_df$Embarked<-factor(train_df$Embarked)
str(train_df)
```

빈칸의 데이터 찾기

```{r}
nrow(subset(train_df,Embarked==""))
subset(train_df,Embarked=="")
# 귀족과 하녀 관계 유추 가능
```

```{r}
# 다수결로 배정
sum(train_df$Embarked=="S") # 644
sum(train_df$Embarked=="C") # 168
sum(train_df$Embarked=="Q") # 77
sum(train_df$Embarked=="") # 2
```

```{r}
# python은 배열로 처리한다 (subset 등등 없음)
train_df$Embarked[train_df$Embarked==""]<-"S"
```

```{r}
sum(train_df$Embarked=="S")
sum(train_df$Embarked=="C")
sum(train_df$Embarked=="Q")
```

남아있는 "" factor 제거 (factor 재구성)

```{r}
table(train_df$Embarked)
train_df$Embarked<-factor(train_df$Embarked)
```

```{r}
table(train_df$Embarked)
```

\-\-\-\-\-\--feature에 차이가 나므로 사용 가능\-\-\-\-\-\--

### 항구별 성별 승선인원

```{r}
barplot(table(train_df$Sex,train_df$Embarked),
        beside=T,
        col=rep(c("red","blue"),3))
```

### 항구별 생존인원

```{r}
embSur<-table(train_df$Survived,train_df$Embarked)
rownames(embSur)<-c("death","survive")
barplot(embSur,
        beside=T,
        xlab="항구별",
        ylab="인원수",
        ylim=c(0,500),
        col=rep(c("red","blue"),3),
        legend.text = T)
```

### 항구별 객실 등급별 인원

```{r}
embClass<-table(train_df$Pclass,train_df$Embarked)
rownames(embClass)<-c(1,2,3)
barplot(embClass,
        beside=T,
        xlab="항구별 / 객실등급",
        ylab="인원수",
        ylim=c(0,500),
        col=rep(c("red","blue","yellow"),3),
        legend.text = T)
```
