```{r}
train_df<-read.csv("./Data/Titanic_train.csv")
```

절반 이상의 승객이 Southampton에서 배를 탔으며 여기에서 탑승한 승객의 70%가 남성이었으며

남성의 사망률이 여성보다 훨씬 높았으므로 Southampton의 사망률이 높게 나왔으며

Southampton에서 탑승한 승객의 60%이상이 3등급 객실을 사용했다.

C항구에서 탑승한 승객들은 1등 객실 비중 및 생존률이 높은 것으로 보아 이 동네는 부자동네이다.

## RandomForest로 예측 모델 생성

```{r}
cor(train_df$Survived,train_df$Pclass)
```

target+feature df 생성

```{r}
train_df$Embarked[train_df$Embarked==""]<-"S"
train_df_T<-data.frame(train_df$Survived,train_df$Sex,train_df$Pclass,train_df$Embarked)
train_df_T
```

컬럼명

```{r}
target_col<-c("Survived","SexCode","Pclass","Embarked")
colnames(train_df_T)<-target_col
train_df_T
```

숫자변환

```{r}
train_df_T$SexCode<-as.integer(as.factor(train_df_T$SexCode))-1
train_df_T
```

Embarked를 One-Hot Encoding

```{r}
train_df_T$Embarked_C<-train_df_T$Embarked=="C"
train_df_T$Embarked_S<-train_df_T$Embarked=="S"
train_df_T$Embarked_Q<-train_df_T$Embarked=="Q"
head(train_df_T[c("Embarked","Embarked_C","Embarked_S","Embarked_Q")])
train_df_T<-train_df_T[,-4]
train_df_T
```

```{r}
target_col=c("Survived","SexCode","Pclass","Embarked_C","Embarked_S","Embarked_Q")
```

## RandomForest

```{r}
library(caret)
set.seed(1234)
samp<-createDataPartition(train_df_T$Survived,p=0.7,list=F)
```

```{r}
data.train<-train_df_T[samp,]
data.test<-train_df_T[-samp,]
```

```{r}
train_data<-data.train[target_col]
head(train_data)
```

```{r}
test_data<-data.test[target_col]
```

```{r}
library(randomForest)
```

학습시키기

```{r}
rf<-randomForest(Survived~.,data=train_data,ntree=100)
```

```{r}
x<-subset(test_data, select=-Survived)
y<-test_data$Survived
pred<-predict(rf,x)
head(pred)
```

```{r}
pred[pred<=0.5]<-0
pred[pred>0.5]<-1
head(pred)
```

```{r}
mean(pred==y)
table(pred,y)
```

## Survived를 factor로 변환후 RandomForest

```{r}
train_data$Survived<-as.factor(train_data$Survived)
test_data$Survived<-as.factor(test_data$Survived)
```

```{r}
str(train_data)
```

```{r}
rf<-randomForest(Survived~.,data=train_data,ntree=100)
x<-subset(test_data,select=-Survived)
pred<-predict(rf,x)
head(pred)
```

```{r}
mean(pred==test_data$Survived)
table(pred,test_data$Survived)
```

## 인공신경망

```{r}
library(nnet)
```

```{r}
train_df_T$Survived<-as.factor(train_df_T$Survived)
samp<-createDataPartition(train_df_T$Survived,p=0.7,list=F)
data.train<-train_df_T[samp,]
data.test<-train_df_T[-samp,]
x<-subset(data.test,select=-Survived)
y<-data.test$Survived
model.nnet<-nnet(Survived~.,data=data.train,size=3)
pred.nnet<-predict(model.nnet,x,type="class")
```

```{r}
mean(pred.nnet==y)
table(pred.nnet,y)
```

## SVM

```{r}
library(e1071)
```

```{r}
samp<-createDataPartition(train_df_T$Survived,p=0.7,list=F)
data.train<-train_df_T[samp,]
data.test<-train_df_T[-samp,]
x<-subset(data.test,select=-Survived)
y<-data.test$Survived
model<-svm(Survived~.,data=data.train)
pred<-predict(model,x)
```

```{r}
mean(pred==y)
table(pred,y)
```

### 1. Survived와 Death의 비중을 동일하게 하여 예측력 구해보기

```{r}
table(train_df$Survived) # 549:342

```

### 2. Fare를 추가하여 예측해보기

### 3. Age를 추가하여 예측해보기

### 4. Fare, Age를 추가하여 예측해보기

### 5. Age를 연령대로 구분하여 예측해보기

### 6. 국가별로 구분하여 예측해보기

### 7. Fare를 분류하여 예측해보기
