# Diabetes

```{r}
diabetes<-read.csv("./Data/diabetes_data.csv")
```

```{r}
colSums(is.na(diabetes))
```

```{r}
str(diabetes)
```

### to factor

```{r}
head(diabetes)
diabetes$Diabetes<-as.factor(diabetes$Diabetes)
diabetes$Sex<-as.factor(diabetes$Sex)
```

### 이상치 확인

```{r}
boxplot(diabetes$BMI) #
boxplot(diabetes$Age)
# install.packages("dplyr")

# library(dplyr)

boxplot(diabetes$BMI)$stats # 13, 25, 29, 33, 45

# BMI 이상치 제거
diabetes$BMI<-ifelse(diabetes$BMI < 13 | diabetes$BMI > 45, NA, diabetes$BMI)
table(is.na(diabetes$BMI)) # 68511:2181
2181/(68511+2181) # 3%
diabetes<-na.omit(diabetes)
diabetes

table(diabetes$Diabetes) # 34859:33652
table(diabetes$Age)

```

## Diabetes Random Forest

```{r}
set.seed(1234)
install.packages("caret")
library(caret)
samp<-createDataPartition(diabetes$Diabetes,p=0.7,list=F)
data.train<-diabetes[samp,]
data.test<-diabetes[-samp,]
```

```{r}
library(randomForest)
x<-subset(data.test,select=-Diabetes)
y<-data.test$Diabetes

rf<-randomForest(Diabetes~.,data = data.train,ntree=100)
pred<-predict(rf,x)
mean(pred==y)
table(pred,y)

```

## Linear Regression Analysis

```{r}
str(diabetes)
summary(diabetes$Age)
summary(diabetes$Diabetes)
```

```{r}
par(cex.axis=0.2)
boxplot(diabetes)
```

### correlation

```{r}
cor(as.numeric(diabetes$Diabetes),diabetes$Age)
cor(as.numeric(diabetes$Diabetes),diabetes$BMI)
```

```{r}
lm(diabetes$Diabetes~diabetes$Age)
lm(diabetes$Diabetes~diabetes$BMI)
```

## K-means Clustering

```{r}
install.packages("ggplot2")
install.packages("factoextra")
library(ggplot2)
library(factoextra)
```

```{r}
data<-diabetes
data$Diabetes<-as.numeric(data$Diabetes)
data$Sex<-as.numeric(data$Sex)
data
head(scale(data),n=1)
```

Age 분류

```{r}
age1<-subset(diabetes,Age==1)
plot(table(diabetes$Age))
kmeans(age1,1,nstart = 25)
```

# Stroke

```{r}
stroke<-read.csv("./Data/stroke_data.csv")
stroke$work_type<-as.factor(stroke$work_type)
table(stroke$age<0)
boxplot(stroke$age)
```

```{r}
data.frame(colSums(is.na(stroke)))
```

### Stroke 정렬

```{r}
library(dplyr)
stroke<-arrange(stroke, stroke)
tail(stroke)
table(stroke$age)
table(stroke$stroke)
plot(stroke$age,stroke$stroke)
stroke$stroke<-as.factor(stroke$stroke)
stroke$sex<-as.factor(stroke$sex)
stroke
```

```{r}
nrow(subset(subset(stroke,stroke=="0"),sex=="0"))
nrow(subset(subset(stroke,stroke=="0"),sex=="1"))
nrow(subset(subset(stroke,stroke=="1"),sex=="0"))
nrow(subset(subset(stroke,stroke=="1"),sex=="1"))
```

### 이상치 제거

```{r}
#stroke$age<-ifelse(stroke$age<0,NA,stroke$age)
#stroke$age<-ifelse(stroke$age<18,NA,stroke$age)

sum(is.na(stroke$age))

# 나이 NA 제거
stroke<-na.omit(stroke)
table(stroke$stroke)
stroke
```

## 18세 미만 제거한 후 예측값 비교 (vs 0세 미만 제거)

18세 미만

```{r}
stroke.above18<-read.csv("./Data/stroke_data.csv")
stroke.above18$work_type<-as.factor(stroke.above18$work_type)
stroke.above18$age<-ifelse(stroke.above18$age<18,NA,stroke.above18$age)

stroke.above18<-na.omit(stroke.above18)
stroke.above18 # 38309/40910
table(stroke.above18$age)
```

0세 미만

```{r}
stroke.above0<-read.csv("./Data/stroke_data.csv")
stroke.above0$work_type<-as.factor(stroke.above0$work_type)
stroke.above0$age<-ifelse(stroke.above0$age<0,NA,stroke.above0$age)

stroke.above0<-na.omit(stroke.above0)
stroke.above0 # 40849/40910
table(stroke.above0$age)
```

```{r}
table(stroke.above0$age<0)
table(stroke.above18$age<18)
re.stroke.above18<-lm(stroke~.,data = stroke.above18)
re.stroke.above0<-lm(stroke~.,data = stroke.above0)
summary(re.stroke.above18)
summary(re.stroke.above0)
summary(step(re.stroke.above18, direction = "backward"))
summary(step(re.stroke.above0, direction = "backward"))
```

```{r}
boxplot(stroke.above0)
boxplot(stroke.above18)
```

## Stroke Random Forest (0)

```{r}

set.seed(1234)
library(caret)
samp<-createDataPartition(stroke.above0$stroke,p=0.7,list=F)
stroke.above0.train<-stroke.above0[samp,]
stroke.above0.test<-stroke.above0[-samp,]
library(randomForest)
x<-subset(stroke.above0.test,select=-stroke)
y<-stroke.above0.test$stroke

stroke.above0.train$stroke<-as.factor(stroke.above0.train$stroke)
rf<-randomForest(stroke~.,data = stroke.above0.train,ntree=100)
pred<-predict(rf,x)
mean0<-mean(pred==y)
table0<-table(pred,y)
mean0
table0
```

## Stroke Random Forest (18)

```{r}
set.seed(1234)
library(caret)
samp<-createDataPartition(stroke.above18$stroke,p=0.7,list=F)
stroke.above18.train<-stroke.above18[samp,]
stroke.above18.test<-stroke.above18[-samp,]
library(randomForest)
x<-subset(stroke.above18.test,select=-stroke)
y<-stroke.above18.test$stroke

stroke.above18.train$stroke<-as.factor(stroke.above18.train$stroke)
rf<-randomForest(stroke~.,data = stroke.above18.train,ntree=100)
pred<-predict(rf,x)
mean18<-mean(pred==y)
table18<-table(pred,y)
mean18
table18
```

## Stroke One Hot Encoding (0) (유아청소년+18,19세,20대+10대 단위로 cut)

```{r}
# 나이 컬럼 분류
stroke.above0$age<-cut(stroke.above0$age, breaks = c(0,18,30,40,50,60,70,80,Inf),labels = c("유아청소년","20대","30대","40대","50대","60대","70대","80대 이상"))
table(stroke.above0$age)
```

## Stroke One Hot Encoding (18) (청소년,20대+10대 단위 cut)

```{r}
# 나이 컬럼 분류
stroke.above18$age<-cut(stroke.above18$age, breaks = c(17,30,40,50,60,70,80,Inf),labels = c("20대","30대","40대","50대","60대","70대","80대 이상"))
table(stroke.above18$age)
```

```{r}
summary(lm(as.numeric(stroke)~age,data = stroke.above0))
summary(lm(as.numeric(stroke)~age,data = stroke.above18))
```

### 필요한 컬럼 갯수 파악

```{r}
stroke.above0
stroke.above18

num0<-c()
num0=append(num0,length(unique(stroke.above0$age)))

num18<-c()
num18=append(num18,length(unique(stroke.above18$age)))

num0
num18
```

## Stroke Regression

```{r}
stroke<-read.csv("./Data/stroke_data.csv")
stroke$age<-ifelse(stroke$age<0,NA,stroke$age)
stroke<-na.omit(stroke)

str(stroke)
summary(stroke$age)
cor(stroke$stroke, stroke$hypertension)
```

### Stroke Age Column Classification

```{r}
stroke<-read.csv("./Data/stroke_data.csv")
colnames(stroke)

table(stroke$age)

as.data.frame(colnames(stroke))
as.data.frame(colnames(diabetes))
cor(stroke)
cor(diabetes)
library(Hmisc)
describe(diabetes)
table(diabetes$MentHlth)

subset(diabetes$MentHlth, MentHlth!=0)
as.data.frame((subset(diabetes, MentHlth>0))[,13])


plot(table(diabetes$MentHlth))

boxplot(stroke, cex.axis=0.5, xlab="\n", las=2)
stroke # 40910
subset(stroke, age>=18) # 38312 rows

stroke$age<-cut(stroke$age, breaks = c(17,24,29,34,39,44,49,54,59,64,69,74,79,Inf), labels = c(1,2,3,4,5,6,7,8,9,10,11,12,13))
stroke<-stroke[complete.cases(stroke[,2]),]
table(stroke$age)
```

당뇨 Mental Health 이상치

```{r}
plot(table(diabetes$MentHlth))
```

```{r}
par(family="AppleGothic")
plot(table(as.data.frame((subset(diabetes, MentHlth>0))[,13])),ylab="MentHlth", xlab="일수/1개월", cex.axis=0.6)
```

```{r}
par(family="AppleGothic")
plot(table(diabetes$MentHlth),ylab="MentHlth", xlab="일수/1개월", cex.axis=0.6)
```

```{r}
(nrow(subset(diabetes, MentHlth==0))/nrow(diabetes))
(nrow(diabetes)-nrow(subset(diabetes, MentHlth==0)))/nrow(diabetes)
```

```{r}
# 한 번이라도 정신적 불편을 경험한 경우
boxplot(as.table((subset(diabetes, MentHlth>0))[,13]))
```

당뇨 Physical Health 이상치

```{r}
par(family="AppleGothic")
plot(table(diabetes$PhysHlth),ylab="PhysHlth", xlab="일수/1개월", cex.axis=0.6)
```

```{r}
par(family="AppleGothic")
plot(table(as.data.frame((subset(diabetes, PhysHlth>0))[,14])),ylab="PhysHlth", xlab="일수/1개월", cex.axis=0.6)
```

```{r}
(nrow(subset(diabetes, PhysHlth==0))/nrow(diabetes))
(nrow(diabetes)-nrow(subset(diabetes, PhysHlth==0)))/nrow(diabetes)
```

```{r}
summary(diabetes$PhysHlth)
# mean: 5.81
sd(diabetes$PhysHlth)
# sd: 10.06226
plot(diabetes$PhysHlth,dnorm(diabetes$PhysHlth,mean=5.81,sd=10.06226))
# 한 번이라도 신체적 불편을 경험한 경우
boxplot(table(as.data.frame(subset(diabetes, PhysHlth>0))[,14]))

boxplot(as.table((subset(diabetes, PhysHlth>0))[,14]))

boxplot(as.table((subset(diabetes, PhysHlth>=0))[,14]))


```

```{r}
# 한 번이라도 신체적 불편을 경험한 경우
boxplot(as.table((subset(diabetes, PhysHlth>0))[,14]))
```

BMI

```{r}
par(family="AppleGothic")
plot(table(diabetes$BMI),ylab="BMI", xlab="BMI수치", cex.axis=0.6)
```

Diabetes BMI의 IQR과 이상치 확인 (**IQR (Interquartile Range) with Box plots)**

```{r}
IQR(diabetes$BMI)
quantile(diabetes$BMI)
summary(diabetes$BMI)
25-1.5*IQR(diabetes$BMI)
33+1.5*IQR(diabetes$BMI)
```

```{r}
# <16, 16-17, 17-18.5, 18.5-25,25-30, 30-35,35-40,40<
# 16,17,18.5,25,30,35,40
par(family="AppleGothic")


plot(table(diabetes$BMI),ylab="", xlab="BMI수치", cex.axis=0.6)
abline(v=13, lwd=2, col="blue")
abline(v=16, lwd=2, col="red")
abline(v=17, lty=2,lwd=1, col="red")
abline(v=18.5, lty=2,lwd=1, col="red")
abline(v=25, lty=2,lwd=1, col="red")
abline(v=30, lty=2,lwd=1, col="red")
abline(v=35, lty=2,lwd=1, col="red")
abline(v=40, lwd=2, col="red")
abline(v=45, lwd=2, col="blue")
legend("topright",legend=c("BMI 범위 구분","이상치 기준"),fill=c("red","blue"),box.lty=0,cex=0.8)

# 이상치의 비율 확인
subset(diabetes, BMI<13 | BMI>45) # 2181 rows
2181/nrow(diabetes)
```

```{r}
nrow(stroke)
stroke<-na.omit(stroke)
nrow(stroke)
```

# Cardio (Cholesterol)

```{r}
cardio<-read.csv("./Data/cardio_train.csv", sep = ";")
sum(is.na(cardio))
```

```{r}
cardio$BMI<-cardio$weight/(cardio$height*cardio$height/10000)
cardio<-cardio[,-c(4,5)]
cardio$age<-cardio$age/365
boxplot(cardio$cholesterol, cardio$age)
```

콜레스테롤과 관련이 깊은 항목 찾기

```{r}
cardio.model<-lm(cholesterol~.,data = cardio)
summary(cardio.model)
cor(cardio)
```

관련 없는 항목부터 제거

```{r}
cardio.reduced<-step(cardio.model, direction = "backward")
summary(cardio.reduced)
hypertension$sex<-as.factor(hypertension$sex)
```

# Hypertension (Cholesterol)

```{r}
hypertension<-read.csv("./Data/hypertension_data.csv")
hypertension
sum(is.na(hypertension))
hypertension<-na.omit(hypertension)
colnames(hypertension)[14]<-"hypertension"
```

```{r}
hypertension.model<-lm(chol~.,data = hypertension)
summary(hypertension.model)
cor(hypertension)
```

```{r}
hypertension.reduced<-step(hypertension.model, direction = "backward")
summary(hypertension.model)
boxplot(hypertension, cex.axis=0.5)
```

## 한국인 ldl 콜레스테롤

```{r}
korean.chol<-read.csv("./Data/korean_chol.csv", fileEncoding = "euc-kr", header = TRUE)
korean.chol
summary(lm(korean.chol$측정값평균.mg.dL.~korean.chol$나이.세.))
```

# Structure

```{r}
install.packages("psych")
library(psych)
```

```{r}
describeBy(diabetes)
```

```{r}
sum(is.na(diabetes))
```

```{r}
describeBy(stroke)
```

```{r}
str(stroke)
```

```{r}
summary(diabetes)
```

```{r}
table(diabetes)
```
